【裁判字號】    96,交聲,1414
【裁判日期】    970306
【裁判案由】    聲明異議
【裁判全文】
臺灣臺中地方法院交通事件裁定        96年度交聲字第1414號
原處分機關  交通部公路總局臺中區監理所
受處分人    甲○○
上列受處分人因違反道路交通管理處罰條例案件，對於交通部公
路總局臺中區監理所民國九十六年十一月一日所為之裁決（中監
違字第裁六０─ＪＣ0000000號裁決書），聲明異議，本
院裁定如下：
    主    文
異議駁回。
    理  由
一、原處分機關交通部公路總局臺中區監理所略以：異議人即受
    處分人（下稱異議人）甲○○於民國九十六年八月二十八日
    十時五十五分許，駕駛車牌號碼０一七一—ＲＲ號營業小貨
    車，在南投縣草屯鎮○○路與敦和路口前處，因汽車駕駛人
    於行駛道路時，使用手持式行動電話進行撥接或通話之違規
    ，為南投縣警察局草屯分局員警以其有違反道路交通管理處
    罰條例第三十一條之一第一項規定之行為，遂以投警交字第
    ＪＣ0000000號舉發違反道路交通管理事件通知單當
    場掣單舉發。異議人於期限內到案並提起申訴，原處分機關
    遂於九十六年十一月一日以中監違字第裁六０─ＪＣ000
    0000號裁決書，裁處異議人違反道路交通管理處罰條例
    第三十一之一條第一項之規定，處罰鍰新臺幣（下同）三千
    元，逾期則依裁決書處罰主文規定裁處，於法並無不合等語
    。
二、異議人聲明異議意旨略以：本件異議人係接到電話後停車於
    路旁通話，通話完後方發動車輛行駛，即為警攔停開單舉發
    ，警方舉發不當，爰依法聲明異議云云。
三、按汽車駕駛人於行駛道路時，使用手持式行動電話進行撥接
    或通話者，處三千元罰鍰，道路交通管理處罰條例第三十一
    條之一第一項定有明文。
四、經查：本件異議人甲○○否認有於前揭時地駕駛上開車輛使
    用手持式行動電話進行撥接或通話之事實，辯稱：伊於舉發
    前於路邊停車接聽電話，舉發當時業已通話完畢，並未於行
    駛時使用手持式行動電話云云。然查：上開舉發通知單記載
    異議人受舉發時間為九十六年八月二十八日十時五十五分，
    而經員警調閱該行動電話於九十六年八月二十八日零時至二
    十四時間所有通聯記錄，資料中顯示上開行動電話於異議人
    受舉發時間前五分鐘之之九十六年八月二十八日十時五十分
    五十六秒受話並通話三百二十七秒鐘，則換算時間後，受處
    分人為警舉發時點顯涵蓋於該通話對話時間內，且其發訊電
    信基地台分別為南投縣草屯鎮○○路一一三０—一～一一三
    ０—八號十二、南投縣草屯鎮○○○○段四五九號樓頂，與
    本件舉發時間、地點甚為接近，又依行動電話交遞特性（換
    手HAND —OFF），當行動電話客戶在行進間撥打或接收行動
    電話時，基地台即會將該行動客戶做位置更新，當行動電話
    使用客戶漸漸離開目前所屬基地台涵蓋範圍，收訊強度則隨
    之慢慢減弱，當減弱至某一程度或信號干擾比降低至某一程
    度，以致通話品質不良時，即會切換此通話至新基地台中，
    此種交換過程亦即交遞，是本件依調閱之通聯記錄異議人所
    有上開號碼行動電話於異議人受舉發時間前五分鐘之九十六
    年八月二十八日十時五十分五十六秒受話並通話三百二十七
    秒鐘，且其發訊電信基地台從南投縣草屯鎮○○路一一三０
    —一～一一三０—八號十二交遞至南投縣草屯鎮○○○○段
    四五九號樓頂，依前開說明，顯見異議人甲○○係駕駛車輛
    行駛道路中使用行動電話之行為乃屬事實，異議人空言辯稱
    伊當時係於路邊停車接聽電話，舉發當時業已通話完畢，並
    無於行駛時使用手持式行動電話云云，要屬事後卸責之詞，
    不足採信。本件事證明確，異議人確有於行駛道路時，使用
    手持式行動電話進行撥接或通話之違規事實，洵堪認定。
五、綜上所述，異議人確有於前揭時地駕駛車輛使用手持式行動
    電話進行撥接或通話之違規行為，從而原處分機關乃依前揭
    道路交通管理處罰條例第三十一條之一第一項及違反道路交
    通管理事件統一裁罰基準表等規定，裁處異議人三千元罰鍰
    ，核無違誤，本件異議人之異議為無理由，應將其異議駁回
    。
據上論斷，應依道路交通管理處罰條例第八十七條第二項、道路
交通案件處理辦法第十九條，裁定如主文。
中    華    民    國    97    年     3    月    6    日
                  交通法庭  法  官  黃炫中
以上正本證明與原本無異。
如不服本裁定，應於送達後五日內，向本院提出抗告狀。
                            書記官  黃珮華
中    華    民    國    97    年     3    月    6    日


司法院資訊處製作；財團法人民間司法改革基金會備份。
